【裁判字號】    92,交抗,774
【裁判日期】    921028
【裁判案由】    違反道路交通管理處罰條例
【裁判全文】
臺灣高等法院交通事件裁定                        九十二年度交抗字第七七四號
    抗  告  人
    即受處分人  甲○○
右抗告人因違反道路交通管理處罰條例案件，不服台灣士林地方法院中華民國九十二
年五月十九日裁定（九十二年度交聲字第四二七號；原處分案號：北市裁三字第裁二
二--CN0000000號），提起抗告，本院裁定如左：
    主  文
抗告駁回。
    理  由
一、按汽車駕駛人停車時，在顯有妨礙他車通行之處所停車者，處新台幣（以下同）
    六百元以上一千二百元以下罰鍰，道路交通管理處罰條例第五十六條第一項第五
    款定有明文。
二、本件原裁定略以：異議人即受處分人甲○○於九十二年三月八日下午五時五十分
    許，將車牌號碼ＣＲ─八二五五號自小客車停放於台北縣三重市○○街路側，所
    停放處所已超越路面邊線，且至少已佔用半個車道等情，有舉發單位即台北縣政
    府警察局三重分局九十二年三月二十八日重警交申字第０九二００００九六九四
    號函敘甚明，有該函影本附卷可稽，並有舉發違規現場照片影本四幀在卷為證。
    是異議人確係在顯有妨礙他車通行之處所停車之事實，已堪認定。異議人空言否
    認違規，自難採取。因認原裁決機關依道路交通管理處罰條例第五十六條第一項
    第五款之規定，裁處異議人罰鍰九百元，核無不當；異議人聲明異議為無理由，
    應予駁回等語。
二、本件抗告意旨略以：（一）抗告人於九十二年三月八日將車牌號碼CR--八二五五
    號自小客車停放三重市○○街○○路邊，該處係一築有圍籬之工地前方，路邊劃
    圍內，自非不得停車；（二）三重市○○街周遭中正南路段，台北縣政府劃有路
    邊停車格供用路人停車，但屢遭店家違規堆放雜物，阻礙停車，抗告人有心付費
    但停車位一位難求的情況下選擇了劃白線的次要街巷停車，仍遭告發，真不知道
    老百姓要將車停往何處；（三）抗告人依道路交通管理規則第一百十二條規定緊
    靠路側停車，舉發機關未能先行確切了解該竹籬之工地前，其鐵籬突出與白色實
    線幾近重疊，是否侵佔道路在先，致駕駛人勿誤入停車陷井，此等用路人與舉發
    者認知的不對等與公權力未積及除去防害流暢的工地圍籬，反而以移除路邊停車
    車輛便宜行事，難令小市民茍同等語。
三、經查：抗告人即受處分人甲○○於九十二年三月八日下午五時五十分許，將車牌
    號碼CR--八二五五號自小客車停放於台北縣三重市○○街路側，所停放處所已超
    越路面邊線，至少已佔用半個車道等情，已經舉發單位台北縣政府警察局三重分
    局九十二年三月二十八日重警交聲字第○九二○○○○九六九四號函敘甚明。並
    有舉發違規現場照片影本四禎在卷為證。是抗告人確係顯有妨礙他車通行之處所
    停車之事實，業堪認定，抗告人空言否認違規，自難採信。從而原裁決機關依道
    路交通管理處罰條例第五十六條第一項第五款之規定，裁處抗告人罰鍰九百元，
    核無不當；抗告人於原審之聲明異議為無理由，業經原審裁定駁回在案。揆諸抗
    告人前揭抗告意旨，仍執前詞辯稱停車位一位難求的情況下選擇了劃白線的次要
    街巷停車，卻遭告發，且所停位置並非出入口，亦無消防栓或公車站牌附近云云
    ，指摘原裁定不當，其抗告為無理由，應予駁回。
據上論結，應依道路交通案件處理辦法第二十六條，刑事訴訟法第四百十二條，裁定
如主文。
中      華      民      國    九十二    年      十      月    二十八    日
                              台灣高等法院交通法庭
                                  審判長法  官  陳  正  雄
                                        法  官  許  宗  和
                                        法  官  許  錦  印
右正本證明與原本無異。
不得再抗告。
                                        書記官  楊  妙  恩
中      華      民      國    九十二    年      十      月     三十     日


司法院資訊處製作；財團法人民間司法改革基金會備份。
